臺灣高等法院刑事裁定
110年度抗字第1847號
抗  告  人  
即  受刑人  徐子哲




上列抗告人即受刑人因聲請定其應執行刑案件，不服臺灣臺北地
方法院中華民國110年10月25日裁定（110年度聲字第1740號），
提起抗告，本院裁定如下： 
　主 文
抗告駁回。 
  理 由
一、聲請意旨略以：受刑人徐子哲因違反毒品危害防制條例等案
    件，先後經判決確定如聲請書附件，經受刑人請求，應依刑
    法第53條、第51條第5 款，定其應執行之刑，爰依刑事訴訟
    法第477 條第1 項聲請裁定定應執行之刑等語。 
二、原裁定意旨略以：受刑人徐子哲因犯如原裁定附表所示各罪
    ，經本院、臺灣士林地方法院、臺灣新北地方法院、臺灣桃
    園地方法院及臺灣臺北地方法院分別判處如同附表所示之刑
    ，且分別於同附表所示日期確定等情，有本院被告前案紀錄
    表及各該刑事判決在卷可稽，是原審法院為上開案件犯罪事
    實最後判決之法院，依法自有管轄權。次查，受刑人已就原
    裁定附表編號1、3所示得易科罰金之罪與同附表編號2、4、
    5、6、7、8所示不得易科罰金之罪表明請求檢察官聲請定其
    應執行刑之意，有臺灣臺北地方檢察署依102年1月23日修正
    之刑法第50條調查受刑人是否聲請定應執行刑調查表1紙在
    卷可憑，又如原裁定附表編號2至編號8所示之罪，其犯罪行
    為時間均係在同附表編號1所示判決確定日期前，從而聲請
    人聲請定其應執行之刑，於法核無不合。原審審酌受刑人如
    原裁定附表編號1、3所示之罪均係犯施用毒品罪，同附表編
    號2、6所示之罪均係犯持有毒品罪，同附表編號4、5、8所
    示之罪均係犯販賣毒品罪，堪認原裁定附表所示之罪確具相
    當關聯性而有非難重複之情，此外並具體審酌受刑人所犯各
    罪反應出之人格、犯罪傾向、整體犯罪過程之各罪情狀等綜
    合判斷，參以受刑人經原審函詢後，針對同附表所示各罪關
    聯性所陳述「因藥物（毒品）成癮性，致生錯誤行為不斷發
    生」等意見，就受刑人所犯如同附表所示各罪，定應執行刑
    等語。　
三、抗告意旨略以：我國刑法兼具報應主義及預防主義之雙重目
    的，故量刑時，倘依抗告人之行為情狀處以適當徒刑，即足
    懲儆並可達防衛社會者，自非不可依客觀犯行與主觀惡性兩
    者加以考量其情狀，要難僅以行為人犯罪次數作為定其應執
    刑之刑期唯一標準，是以應考量行為人犯罪時間的密接性及
    個人情狀，定其應執行刑期，始較持公平比例原則，請給予
    抗告人最有利之裁定云云。　　　　
四、按數罪併罰之定應執行之刑，係出於刑罰經濟與責罰相當之
    考量，乃對犯罪行為人本身及所犯各罪之總檢視，除應考量
    行為人所犯數罪反應出之人格特性，並應權衡審酌行為人之
    責任與整體刑法目的及相關刑事政策，在量刑權之法律拘束
    性原則下，依刑法第51條第5 款之規定，採限制加重原則，
    以宣告各刑中之最長期為下限，各刑合併之刑期為上限，但
    最長不得逾30年，資為量刑自由裁量權之外部界限，並應受
    法秩序理念規範之比例原則、平等原則、責罰相當原則、重
    複評價禁止原則等自由裁量權之內部抽象價值要求界限之支
    配，使以輕重得宜，罰當其責，俾符合法律授與裁量權之目
    的 ，以區別數罪併罰與單純數罪之不同， 兼顧刑罰衡平原
    則，個案之裁量判斷，除非有全然喪失權衡意義或其裁量行
    使顯然違背比例、平等諸原則之裁量權濫用情形，即不得任
    意指其為違法（最高法院100年度台抗字第653號裁定意旨參
    照）。次按刑事訴訟法第370條第2項、第3項，已針對第二
    審上訴案件之定應執行之刑，明定有不利益變更禁止原則之
    適用，於分屬不同案件之數罪併罰有應更定執行刑者，本於
    同為定刑裁定應為相同處理之原則，法院於裁定定應執行之
    刑時，自仍應有不利益變更禁止原則法理之考量，亦即另定
    之執行刑，其裁量所定之刑期，不得較重於前定之執行刑加
    計後裁判宣告之刑之總和，否則即與法律秩序理念及法律目
    的之內部界限有違（最高法院103年度第14次刑事庭會議決
    議及最高法院93年度台非字第192號判決意旨參照）。
五、經查： 
  ㈠本件抗告人即受刑人（下稱「受刑人」）徐子哲所犯如附表
    所示之罪均經確定在案，各罪行為時均在附表編號1所示之
    罪判決確定日期前，並以臺灣臺北地方法院為犯罪事實最後
    判決之法院。嗣原審依檢察官聲請，以附表所示各罪宣告之
    有期徒刑為基礎，於各刑中之最長期（3年10月）以上，各
    刑合併刑期（16年5月）以下，定其應執行刑為有期徒刑6年
    3月，並未逾越刑法第51條第5款所定法律外部性界限，亦無
    濫用裁量權等情形。
　㈡受刑人雖執前詞提起抗告，惟查：原審所定應執行刑有期徒
    刑6年3月，係於各罪宣告刑中最長（即有期徒刑3年10月）
    以上及合併刑期（即有期徒刑16年5月）以下之範圍內，且
    未逾越臺灣士林地方法院106年度審簡字第961號判決就附表
    編號1所示之罪所定應執行刑有期徒刑3月，加總臺灣桃園地
    方法院108年度訴緝字第76號判決就附表編號4至5所示之罪
    所定應執行刑有期徒刑4年6月後，與附表編號2至3、6至8所
    示之罪宣告刑有期徒刑7月、3月、7月、1年10月、2年，合
    計之刑期有期徒刑10年，即原裁定應執行刑並未違反刑法第
    51條第5款之界限，且符合量刑裁量之內部性界限，自難認
    原審本件裁量權之行使，有何違法或不當之處。原審亦審酌
    附表編號1、3所示之罪均係施用毒品罪，附表編號2、6所示
    之罪均係持有毒品罪，附表編號4、5、8所示之罪均係販賣
    毒品罪，認附表所示之罪確具相當關聯性而有非難重複之情
    ，同時具體考量各罪反應之受刑人人格、犯罪傾向、整體犯
    罪過程等情狀，及參酌受刑人對附表所示各罪關聯性所陳述
    「因藥物（毒品）成癮性，致生錯誤行為不斷發生」等意見
    後，給予受刑人適度刑罰折扣，並適用「限制加重原則」之
    量刑原理，核原審所酌定之應執行刑有期徒刑6年3月，符合
    法律授與裁量權之目的，並無違反比例原則、平等原則、責
    罰相當原則、重複評價禁止原則及逸脫法律秩序理念及法律
    目的之內部性界限等情形，是抗告意旨並非可取。綜上，受
    刑人所提抗告，並無理由，應予駁回。
據上論斷，應依刑事訴訟法第412條，裁定如主文。 
中　　華　　民　　國　　110 　年　　11　　月　　25　　日
　　　　　　      刑事第七庭  審判長法　官  孫惠琳
　　　　　　　　　　　　　　　　　  法　官  王惟琪
　　　　　　　　　　　　　　　　　  法　官  連雅婷
以上正本證明與原本無異。
如不服本裁定，應於收受送達後5日內向本院提出再抗告狀。
                                    書記官  潘文賢
中　　華　　民　　國　　110 　年　　11　　月　　25　　日

附表：受刑人徐子哲定應執行刑案件一覽表 　
編　　　　　號  1 2 3 罪　　　　　名  毒品危害防制條例 毒品危害防制條例 毒品危害防制條例 宣　　告　　刑  有期徒刑2月（2次） 有期徒刑7月 有期徒刑3月 犯　罪　日　期  105/03/28～ 105/03/29 103/06/05～ 103/06/09 105/05/05 偵查(自訴)機關 年　度　案　號  士林地檢105 毒偵818號 新北地檢106偵18648號 士林地檢105毒偵1622號 最　後 事實審 法　　院 士林地院 新北地院 士林地院  案　　號 106年度審簡字第961號 108年度審訴緝字第62號 108年度審簡字第776號  判決日期 106/10/29 108/09/30 108/12/16 確　定 判　決 法　　院 士林地院 新北地院 士林地院  案　　號 106年度審簡字第961號 108年度審訴緝字第62號 108年度審簡字第776號  判決確定 日期 107/02/05 108/11/05 109/01/30 是否為得易科罰金之案件  是 否 是 備註  附表編號1所示之罪前經士林地院106年度審簡字第961號判決定應執行刑有期徒刑3月確定 空白 空白 

編　　　　　號  4 5 6 罪　　　　　名  毒品危害防制條例 毒品危害防制條例 毒品危害防制條例 宣　　告　　刑  有期徒刑3年10月 有期徒刑3年6月（2次） 有期徒刑7月 犯　罪　日　期  103/07/06 103/07/15、 103/07/20 106/08/05 偵查(自訴)機關 年　度　案　號  桃園地檢105 偵緝117號 桃園地檢105偵緝117號 士林地檢106毒偵1983號等 最　後 事實審 法　　院 桃園地院 桃園地院 士林地院  案　　號 108年度訴緝 字第76號 108年度訴緝字第76號 108年度審訴緝字第14號  判決日期 108/12/20 108/12/20 108/09/18 確　定 判　決 法　　院 桃園地院 桃園地院 最高法院  案　　號 108年度訴緝 字第76號 108年度訴緝字第76號 109年度台上字第1439號  判決確定日期 109/01/30 109/01/30 109/03/18 是否為得易科罰金之案件  否 否 否 備註  附表編號4至5所示之罪前經桃園地院108年度訴緝字第76號判決定應執行刑有期徒刑4年6月確定  空白 

編　　　　　號  7 8 罪　　　　　名  槍砲彈藥刀械管制條例 毒品危害防制條例 宣　　告　　刑  有期徒刑1年10月 有期徒刑2年 犯　罪　日　期  104/10間某日至105/01/07 104/02/03 偵查(自訴)機關 年　度　案　號  士林地檢105 偵1394號 臺北地檢104偵3987號 最　後 事實審 法　　院 臺灣高院 臺北地院  案　　號 109年度上訴字第887號 110年度訴緝字第1號  判決日期 109/05/28 110/04/20 確　定 判　決 法　　院 臺灣高院 臺北地院  案　　號 109年度上訴字第887號 110年度訴緝字第1號  判決確定 日期 109/07/09 110/05/18 是否為得易科罰金之案件  否 否 備註  空白 空白